--- 
title: "Spencer Family Cookbook"
author: "The Spencers"
date: "`r Sys.Date()`"
site: bookdown::bookdown_site
output: 
  bookdown::gitbook: default
  bookdown::pdf_book:
    keep_tex: yes
    latex_engine: xelatex
    toc_unnumbered: no
    toc_appendix: yes
documentclass: book
bibliography: [book.bib]
biblio-style: apalike
link-citations: yes
github-repo: spencerfamilycookbook/spencerfamilycookbook.github.io
description: "Recipes from the Spencer Family"
header-includes:
  - \usepackage{wrapfig}
---

# Introduction

This is the Spencer Family & Friends Cookbook!


```{r, include = F}
defOut <- knitr::knit_hooks$get("plot")  # save the default plot hook 
knitr::knit_hooks$set(plot = function(x, options) {  # set new plot hook ...
  x <- defOut(x, options)  # first apply the default hook
  if(!is.null(options$wrapfigure)) {  # then, if option wrapfigure is given ...
    # create the new opening string for the wrapfigure environment ...
    wf <- sprintf("\\begin{wrapfigure}{%s}{%g\\textwidth}", options$wrapfigure[[1]], options$wrapfigure[[2]])
    x  <- gsub("\\begin{figure}", wf, x, fixed = T)  # and replace the default one with it.
    x  <- gsub("{figure}", "{wrapfigure}", x, fixed = T)  # also replace the environment ending
  }
  return(x)
})
```

Vivamus vehicula leo a justo. Quisque nec augue. Morbi mauris wisi, aliquet vitae, dignissim eget, sollicitudin molestie, ligula. In dictum enim sit amet risus. Curabitur vitae velit eu diam rhoncus hendrerit. Vivamus ut elit. Praesent mattis ipsum quis turpis. Curabitur rhoncus neque eu dui. Etiam vitae magna. Nam ullamcorper. Praesent interdum bibendum magna. Quisque auctor aliquam dolor. Morbi eu lorem et est porttitor fermentum. Nunc egestas arcu at tortor varius viverra. Fusce eu nulla ut nulla interdum consectetuer. Vestibulum gravida. 

```{r echo = F, warning = F, message = F, fig.width=7, fig.height = 6, out.width = ".7\\textwidth", fig.cap = "My Flowchart", fig.align="right", wrapfigure = list("R", .7)}
plot(mpg ~ hp, data = mtcars)
```

Morbi mattis libero sed est. Vivamus vehicula leo a justo. Quisque nec augue. Morbi mauris wisi, aliquet vitae, dignissim eget, sollicitudin molestie, ligula. In dictum enim sit amet risus. Curabitur vitae velit eu diam rhoncus hendrerit. Vivamus ut elit. Praesent mattis ipsum quis turpis. Curabitur rhoncus neque eu dui. Etiam vitae magna. Nam ullamcorper. Praesent interdum bibendum magna. Quisque auctor aliquam dolor. Morbi eu lorem et est porttitor fermentum. Nunc egestas arcu at tortor varius viverra. Fusce eu nulla ut nulla interdum consectetuer. Vestibulum gravida. Morbi mattis libero sed est.

```{=latex}
\begin{wrapfigure}{R}{.25\textwidth}  
 \begin{center}
    \includegraphics[width=.2\textwidth]{"images/500.jpg"}
  \caption{Diamonds} 
\end{center}
\end{wrapfigure}
```

Morbi mattis libero sed est. Vivamus vehicula leo a justo. Quisque nec augue. Morbi mauris wisi, aliquet vitae, dignissim eget, sollicitudin molestie, ligula. In dictum enim sit amet risus. Curabitur vitae velit eu diam rhoncus hendrerit. Vivamus ut elit. Praesent mattis ipsum quis turpis. Curabitur rhoncus neque eu dui. Etiam vitae magna. Nam ullamcorper. Praesent interdum bibendum magna. Quisque auctor aliquam dolor. Morbi eu lorem et est porttitor fermentum. Nunc egestas arcu at tortor varius viverra. Fusce eu nulla ut nulla interdum consectetuer. Vestibulum gravida. Morbi mattis libero sed est.
